【裁判字號】    97,易,384
【裁判日期】    970616
【裁判案由】    傷害
【裁判全文】
臺灣基隆地方法院刑事判決               97年度易字第384號
公  訴  人  臺灣基隆地方法院檢察署檢察官
被      告  乙○○
            甲○○
上列被告因傷害案件，經檢察官聲請簡易判決處刑（97年度調偵
字第61號），本院認為不宜逕以簡易判決處刑，經改依通常程序
後判決如下：
    主  文
本件公訴不受理。
    理  由
一、聲請簡易判決處刑書意旨詳如附件聲請簡易判決處刑書記載
    。
二、按告訴乃論之罪，告訴人於第一審辯論終結前得撤回告訴；
    又告訴經撤回者，應諭知不受理之判決，並得不經言詞辯論
    為之，刑事訴訟法第238 條第1 項、第303 條第3 款、第30
    7 條分別定有明文。
三、查本件告訴人即被害人乙○○告訴被告甲○○，告訴人即被
    害人甲○○告訴被告乙○○傷害案件，公訴人認被告係觸犯
    刑法第277 條第1 項前段之傷害罪嫌，依同法第287 條前段
    規定，須告訴乃論。茲因被告與告訴人業已達成和解，告訴
    人具狀聲明撤回告訴，有撤回告訴狀2 份附於本院97年度基
    簡字第580 號卷可佐，揆諸前開說明，本件顯有刑事訴訟法
    第451 條之1 第4 項但書所列不宜以簡易判決處刑之事由，
    爰依職權改以通常程序進行，並不經言詞辯論，逕為不受理
    判決之諭知。
據上論斷，應依刑事訴訟法第452 條、第303 條第3 款、第307
條，判決如主文。
中    華    民    國    97    年    6     月    16    日
                  刑事第三庭法  官  黃永定
以上正本證明與原本無異。
如不服本判決應於收受本判決後10日內向本院提出上訴書狀，其
未敘述上訴理由者，並得於提起上訴後10日內向本院補提理由書
狀（均須按他造當事人之人數附繕本）「切勿逕送上級法院」。
中    華    民    國    97    年    6     月    16    日
                            書記官  劉珍珍
附件：
臺灣基隆地方法院檢察署檢察官聲請簡易判決處刑書
                                      97年度調偵字第61號
    被      告  乙○○  男  29歲（民國○○年○月○○日生）
                        住臺南縣仁德鄉○○路692號
                        身分證統一編號：Ｚ000000000號
                甲○○  男  41歲（民國○○年○月○○日生）
                        住臺北縣瑞芳鎮○○○路22號
                        身分證統一編號：Ｚ000000000號
上列被告因傷害案件，業經偵查終結，認宜聲請以簡易判決處刑
，茲將犯罪事實及證據並所犯法條分述如下：
    犯罪事實
一、乙○○於民國97年1 月21日上午11時4 分許，駕駛車號XD─
    76 5號大貨車至台北縣瑞芳鎮○○路4 號瑞芳工業區虎山交
    通器材公司送貨完畢，因認甲○○所駕駛之3N─4298號貨車
    擋住其出路，2 人發生口角，甲○○見乙○○返回其所駕駛
    之前開大貨車取出鐵鎚1 支，認乙○○欲傷害之，便隨手拾
    起地上鐵管1 支搥打乙○○頭部，乙○○再持鐵鎚1 支與甲
    ○○互毆，致乙○○受有頭部外傷合併頭皮撕裂傷約6 公分
    、右前臂撕裂傷約2 公分、右上臂挫傷合併瘀傷之傷害，甲
    ○○則受有左臉、左後頸及左上臂瘀挫傷之傷害。嗣經警據
    報到場處理，始知上情。
二、案經臺北縣政府警察局瑞芳分局報告偵辦。
    證據並所犯法條
一、訊據被告乙○○矢口否認涉有何傷害之犯行，被告甲○○則
    坦承傷害犯行不諱，被告乙○○辯稱：伊沒有打甲○○，因
    為伊請甲○○移車，說了5 、6 分鐘，他都不理伊，並反問
    伊為何這麼大聲，伊也回他「你在大聲什麼」，之後甲○○
    就揮拳打伊，伊沒有反抗，因為伊被甲○○勒住脖子，少年
    黃詩凱、鄒茂峰則各拿1 支鐵管打伊云云。經查，被告2 人
    上開犯行，業據證人黃詩凱、鄒茂峰結證在卷，且有財團法
    人臺灣區煤礦礦工福利委員會瑞芳醫院診斷證明書2 張、相
    片10張附卷可稽，被告乙○○固辯稱如前，然自其受傷後前
    往就醫之診斷證明書記載傷勢為：頭部外傷合併頭皮撕裂傷
    約6 公分、右前臂撕裂傷約2 公分、右上臂挫傷合併瘀傷，
    身體其他部位均無受傷情形，衡情，若其確遭甲○○勒住脖
    子，又遭甲○○揮拳毆打，並遭少年黃詩凱、鄒茂峰各持鐵
    管1 支毆打，實無可能頸部無瘀傷、身體其他部位亦無其他
    傷勢，其上開辯詞顯不足採信，被告2 人犯嫌均堪認定。
二、核被告2人所為，均係犯刑法第277條第1項傷害罪嫌。
三、依刑事訴訟法第451條第1項聲請逕以簡易判決處刑。
     此    致
臺灣基隆地方法院基隆簡易庭
中    華    民    國    97    年    4     月    30    日
                              檢  察  官  丙○○
本件正本證明與原本無異
中    華    民    國    97    年    5     月    5     日
                              書  記  官  林建价
參考法條：
中華民國刑法第277條第1項
傷害人之身體或健康者，處三年以下有期徒刑、拘役或一千元以
下罰金。
附記事項：
本件係依刑事訴訟法簡易程序辦理，法院簡易庭得不傳喚被告、
輔佐人、告訴人、告發人等出庭即以簡易判決處刑；被告、被害
人、告訴人等對告訴乃論案件如已達成民事和解而要撤回告訴或
對非告訴乃論案件認有受傳喚到庭陳述意見之必要時，請即另以
書狀向簡易法庭陳述或請求傳訊。


司法院資訊處製作；財團法人民間司法改革基金會備份。
